【裁判字號】    92,上訴,689
【裁判日期】    920709
【裁判案由】    殺人未遂
【裁判全文】
臺灣高等法院臺中分院刑事判決                    九十二年度上訴字第六八九號
    上  訴  人
    即  被  告  乙○○
    選任辯護人  黃興木律師
右上訴人因殺人未遂案件，不服臺灣台中地方法院九十一年度訴字第二三六六號中華
民國九十二年一月二十八日第一審判決（起訴案號：臺灣台中地方法院檢察署九十一
年度偵字第一五九七二號），提起上訴，本院判決如左：
      主  文
上訴駁回。
      事  實
一、乙○○於民國九十一年七月二十四日晚上十一時許（檢察官誤載為七月二十五日
    凌晨零時五分許），前往臺中市○○○○街五三號「ＵＰ２Ｕ  ＰＵＢ」消費，
    並在店內與該店之服務生楊雅芬、甲○○聊天，至同日晚近十二時，丁○○（檢
    察官誤載為曾吉男）酒後至該店內詢問該店有無賣酒，因酒意而在店內以言語擾
    亂服務生，並與乙○○發生言語上之爭執、衝突，迄翌日（二十五日）凌晨零時
    零分許（檢察官誤載為凌晨零時十五分許），丁○○走出該店返回其停在店外之
    機車欲騎機車離去，邊走邊揚言要讓該店開不下去，乙○○心生怒氣，明知以未
    開封之玻璃瓶裝啤酒連續敲擊人之頭部，足以發生致人死亡之結果，竟仍基於縱
    使發生丁○○死亡之結果，亦不違背其本意之不確定殺人之犯意，自該店之冰箱
    內取出該店所有尚未開封之朝日牌（ＡＳＡＨＩ）玻璃瓶裝啤酒一瓶，尾隨丁○○至店外，見丁○○正將機車牽出並坐在機車上欲騎車離去，竟以右手持前揭酒
    瓶，高舉過頭，由上往下朝丁○○之頭部敲擊，第一下因丁○○持安全帽抵擋而
    未擊中；乙○○接著再朝丁○○頭部敲擊二下，因丁○○左右閃躲，並未擊中頭
    部，僅擊中上身部位；第四下則仍持酒瓶，手臂伸直，高舉過頭，由上往下敲擊
    ，而直接擊中丁○○之後腦部位，丁○○旋即倒向地面，乙○○接著又以雙手持
    酒瓶由上往下連續敲擊丁○○頭部四下，再以右手持酒瓶弓身將酒瓶拉至身體之
    右後方，並高舉過頭，由上往下敲擊丁○○一下，旋又以右腳踢丁○○二下，總
    計在約十五秒之時間內，以酒瓶敲擊丁○○九下及腳踢丁○○二下（檢察官誤載
    為以酒瓶敲擊二下、腳踢一下），因致丁○○受有頭部外傷併嚴重腦挫傷、急性
    創傷性顱內出血、枕骨粉碎性骨折、臉部挫傷合併額部撕裂傷等傷害；乙○○於
    敲擊丁○○後，旋分於九十一年七月二十五日凌晨零時二分二十五秒、六分二十
    五秒、十分五十五秒，以其所有電話號碼○九三五─三九二四二三號行動電話撥
    打緊急電話至臺中市警察局勤務中心報案稱有一酒醉路倒之人，要求該局派員處
    理後始逃離現場，丁○○經緊急送醫，並於同日實施二次開顱手術後，始未發生
    死亡之結果，然已呈無意識狀態且須依賴呼吸器維生。嗣經臺中市警察局第六分
    局調閱勤務中心報案電話及○九三五─三九二四二三號行動電話之通聯紀錄，發
    覺該行動電話之使用人為乙○○後，始查悉上情。
二、案經臺中市警察局第六分局報請臺灣臺中地方法院檢察署檢察官偵查起訴。
      理  由
一、訊據上訴人即被告乙○○對於有在右揭時、地，因與被害人丁○○發生衝突，而
    持酒瓶連續敲擊被害人，並致被害人受有前揭傷害等事實，固均坦承不諱，惟否
    認有何殺人未遂犯行，並辯稱：案發當日因被害人酒後至該「ＵＰ２Ｕ  ＰＵＢ
    」搗亂，並恐嚇伊稱「你相不相信，我現在就可以讓你死」等語，且有動手打伊
    ，伊因為生氣就從冰箱拿出一瓶啤酒，追打被害人，被害人倒地後，伊並未敲擊
    被害人之頭部，伊很生氣用酒瓶亂揮，不知道打到那裡，但沒有要致被害人於死
    之意思云云。經查：
  (一)被告確有於九十一年七月二十五日凌晨零時零分許，在臺中市○○○○街五三號
    「ＵＰ２Ｕ  ＰＵＢ」店前，持其自該店之冰箱內取出尚未開封之朝日牌玻璃瓶
    裝啤酒一瓶，連續敲擊被害人，因致被害人受有頭部外傷併嚴重腦挫傷、急性創
    傷性顱內出血、枕骨粉碎性骨折、臉部挫傷合併額部撕裂傷等傷害之事實，業據
    被告於原審及本院審理時坦承不諱，核與證人楊雅芳、甲○○分於偵、審時所證
    述之情節大致相符，並有林新醫院診斷證明書三件在卷可稽（見偵查卷第三四至
    三六頁），應認被告自白部分與事實相符而堪採信。
  (二)本院向林新醫院函查被害人上開傷勢情形，經該院詳細回覆：(1)被害人臉部有一
    道深及見骨之傷口傷口邊緣為平整性之傷口，似為利物所傷但未見明顯之酒瓶殘
    留物。(2)被害人到院檢查時頭部有二處傷疤：前額深及見骨之撕裂傷（傷口五
    ×六公分）；後枕骨明顯瘀青及腫脹。經斷層檢查被害人左前額處及額葉處
    顱內血腫（二處）；手術治療後又續發後顱窩大量硬膜外血腫（雙側後顱窩之
    血腫）；被害人另有枕骨粉碎性骨折係重物撞擊造成，酒瓶敲擊或拳頭均可造
    成該類損傷，被害人其他內臟器官無明顯損傷等情，有該院九十二年六月二日（
    92）林醫仁字第二一七號函在卷足稽（見本院卷第四三、四四頁）。從被害人上
    開傷勢可知，被害人所受之傷害均在頭部、臉部等致命部位，身體其他部位並未
    受傷，足見被告毆打被害人之目標部位十分明確。又被害人枕骨粉碎性骨折、顱
    內血腫均顯係遭重物撞擊所致，而本院審之案發當時僅有被告持酒瓶毆打被害人
    ，故上開傷勢顯係被告持酒瓶毆打所致。另被害人臉部、前額之傷口，顯係利器
    所傷，顯見被告持酒瓶毆打被害人，重力毆打被害人頭部後，致被害人頭部枕骨
    粉碎性骨折、顱內出血，酒瓶並因而破裂，被告復持破裂之酒瓶繼續毆打被害人
    ，復造成被害人臉部、前額有深及見骨之傷口應甚灼然。被告辯稱伊持酒瓶只打
    到被告二下，酒瓶是摔到地上才破裂云云，均顯係卸責之詞，不足採信。另被告
    辯護人辯稱被告第一下毆打被害人，經被害人持安全帽抵擋時酒瓶應該業已敲破
    云云，顯與被告上開傷勢不符，亦不足採信。
  (三)又被告敲擊被害人之過程，適經臺中市西屯區何南里守望相助隊設於臺中市○○○○街之監視錄影機錄得行為之全部過程，經原審當庭勘驗：
  (1)勘驗結果：
    畫面顯示該大墩二十街係一雙向各一車道之柏油路面之道路，兩側均有停放自
      用小客車，當日未下雨，畫面清晰可見人體之各項動作。
    被害人於畫面時間九十一年七月二十五日凌晨零時二十九分三十秒，自該處即
      畫面左邊牽其機車欲離開。
    於畫面時間同日凌晨零時二十九分五十秒時，被害人牽機車往後退至道路車道
      上時，畫面顯示被告右手持酒瓶從畫面左邊衝出，高舉過頭，由上往下敲擊，
      直接往被害人頭部敲擊，被害人則手持安全帽抵抗。
    接著被告仍以右手持酒瓶擊向被害人，第二下、第三下因被害人左右閃躲，並
      未擊中頭部，僅擊中被害人之上身部位；第四下被告則仍右手持酒瓶，手臂伸
      直，高舉過頭，直接擊向被害人之後腦部位，被害人旋因而倒地，畫面上即無
      法看見被害人。
    被害人倒地後，被告則改以雙手持酒瓶，上身微往前傾，將酒瓶高舉過頭，由
      上往下敲擊，連續向被害人敲擊四下，由畫面相關位置之判斷，應係擊向被害
      人之頭部。
    接著被告復改以右手持酒瓶，身體站直後，弓步將酒瓶拉至身體之右後上方，
      再高舉過頭，由上往下揮擊，擊向已經躺在地上之被害人一下，此時畫面之時
      間為同日凌晨零時三十分零秒。
    接著被告再將右腳舉高踢向被害人，連續踢二下，此時畫面之時間為同日凌晨
      零時三十分五秒。被告踢完後即往畫面左方走，而離開畫面。
    至畫面時間同日凌晨零時三十分二十八秒時，被告自畫面左方出現，查看被害
      人，並於三十八秒時開始以雙手抱起被害人，先向道路中央拖（即往畫面右方
      ），將被害人之身體迴轉後，再將被害人置於路邊（汽車停車格之外），旋於
      五十五秒時離開畫面。
    此有原審勘驗筆錄在卷可稽（見原審卷第八六至八七頁），並有臺中市警察局第
    六分局檢送之該守望相助隊監視錄影帶轉拷之光碟片一張附卷可證，且被告於原
    審亦坦承該監視錄影帶畫面所示持酒瓶之人即為被告。
  (2)從上開勘驗結果可知，被告確有於十五秒之時間內即以酒瓶連續敲擊被害人九下
    ，並以腳踢被害人二下之事實，應可認定。檢察官起訴認被告係以酒瓶敲擊被害
    人二下及以腳踢被害人一下云云，與事實不符，尚有未洽。另檢察官雖認被告行
    為之時間係九十一年七月二十五日凌晨零時十五分許云云，然查：被告行兇後隨
    即撥打緊急電話向臺中市警察局勤務中心報案稱有酒醉路倒之人需處理，為被告
    於原審供述明確，而其撥打電話之時間為九十一年七月二十五日凌晨零時二分二
    十五秒，有臺灣大哥大股份有限公司○九三五─三九二四二三號行動電話之通聯
    紀錄一件在卷可查（見原審卷第二七頁），本院審酌該電信公司之通聯紀錄係紀
    載用戶通話之時間及通話秒數，以與其行動電話用戶對帳並計算通話費之用，其
    紀錄之時間顯應較精確，顯見被告行兇之時間應即在其撥打第一通緊急電話之前
    甚明。原審勘驗之前揭臺中市西屯區何南里守望相助隊所設監視錄影機畫面顯示
    被告行兇之時間為九十一年七月二十五日凌晨零時二十九分五十秒以後，然該錄
    影之時間較可能因使用人之設定而發生誤差，是在確認被告行兇之時間，應以前
    揭電話通聯紀錄上所載被告撥打緊急電話之時間往前推算一、二分鐘，始為正確
    ，亦即被告著手於持酒瓶敲擊被害人之時間應為九十一年七月二十五日凌晨零時
    零分許，始為正確，檢察官認係同日凌晨零時十五分許，應屬有誤，併此敘明。
  (四)被告雖否認其持酒瓶攻擊被害人均係朝被害人之頭部敲擊，並辯稱因很生氣持酒
    瓶亂揮，並不知道打到那裡云云；然查，被告持酒瓶敲擊被害人，其前四下均係
    朝被害人頭部敲擊，第一下因被害人持安全帽抵擋而未擊中，第二、三下因被害
    人之閃躲而未擊中頭部，第四下則直接擊中被害人之後腦部位，有前揭光碟可證
    ，並經原審勘驗屬實。其後被害人因為被告擊中後腦而倒地後，雖自監視錄影畫
    面上無法看到被害人，然參酌被害人送醫後前揭所述之傷勢，被害人所受傷害之
    部位均在頭部，身體上並無其他之傷害，且上開傷勢不可能僅由被告上開第四下
    擊中被害人之行為所致，復參以自監視錄影帶上被害人倒地後及被告攻擊之相關
    位置判斷，在被害人脫離錄影帶鏡頭範圍至倒地為止或被害人倒地後，被告仍連
    續以酒瓶擊被害人五下，其攻擊之部位應係被害人之頭部（包括臉部），當可認
    定。又證人甲○○於原審雖證稱：被告拿酒瓶出去後，伊繼續整理店面，聽到碰
    一聲，就跑出去看，看到機車倒地，被告用腳在踢被害人，踢了一下，伊叫被告
    不要打，被告就停下來，有看到被告拖動被害人等語（原審卷第三四頁），而於
    本院則證稱：「他（指被害人）出去，我就隨著他走到大門的門檻，站在店內，
    跟乙○○講，當時乙○○還沒有打他。後來他沒有聽我們勸，就拿酒瓶打丁○○
    的頭。（問：你從頭到尾都有親眼看被告如何打被害人？）有。----（問：你在
    原審作證說被告拿酒瓶走出去，你繼續整理店面，聽到聲音才走出去等？(提示
    原審卷三十四頁並告以要旨)我現在說的是真的，因為當時我在原審記憶模糊，
    我不敢說出來擾亂法官的心證，現在講的是實話。----我記得他走出去之後，我
    跟著走到門口，我只記得被告用酒瓶打被害人第一下，被害人用安全帽擋，還有
    最後被告用腳踢被害人，至於被告究竟用酒瓶打被害人幾下，還有打被害人什麼
    地方我完全記不得。（選任辯護人黃興木問：請求訊問證人被害人倒下去之後，
    被告用腳踢被害人之後，有無再持酒瓶打被害人？）沒有，只有用腳踢他。（法
    官問：有無看到被害人倒下去？）有。（問：被害人為何會倒下去？）被害人是
    被乙○○打，才倒下去，但是我不確定是用酒瓶還是用手打。（問：倒地之後，
    被告有無再用酒瓶打被害人？）沒有。（問：你所謂的倒地是否全部倒在地上？
    ）是的。（問：你看到被害人倒地的過程，被害人因為遭被告毆打逐漸躲避逐漸
    倒地？還是被告毆打之後一下後就倒地？）我記不清楚。」等語，本院審酌證人
    甲○○於原審證稱：伊出去店外看時，被害人已倒地而被告以腳踢被害人等語，
    而於本院則證稱其係追隨被告而出，從頭到尾都有看到被告如何毆打被害人，然
    又僅記得被告打第一下時被害人以安全帽抵擋及被害人倒地被告以腳踢被害人，
    中間被告如何毆打被害人竟完全不復記憶，前後證述情節不符，已有可疑。且縱
    認證人甲○○於本院所證為真實，證人甲○○所能確定者乃係被害人完全倒地後
    ，被告僅有踢被害人，並未再攻擊被害人，然證人對於被害人完全倒地之前，被
    告是否仍繼續持酒瓶重擊被害人一節，毫無所悉，則證人上開證詞仍無礙於本院
    所審認被告於第四下擊中被害人後腦，被害人倒向地面後，被告仍繼續持酒瓶重
    擊被害人五下之事實，故證人甲○○於本院之證詞仍無為被告有利之認定，被告
    上開辯詞，應係卸責之詞，不足採信。另被告辯護人於辯護狀所附之證人甲○○
    之審判外對話錄音譯文，乃係關於證人甲○○審判外陳述之內容，不論依九十二
    年九月一日修正施行前或修正施行後之刑事訴訟法第一百五十九條第一項規定，
    均無證據能力，本院自毋庸予以審酌，附此敘明。
  (五)按殺人罪與傷害罪之區別，本視加害人有無殺意為斷。被害人受傷處所是否致命
    部位，及受傷之程度，固不能據為有無殺意之唯一標準，但加害人之下手情形如
    何，於審究犯意方面，仍不失為重要參考資料。查人體頭部乃人之生命中樞，構
    造甚為脆弱且不堪外力之重擊，倘因受外力之敲擊，極易造成死亡之結果，在通
    常觀念上，應為一般人所習知者；而被告為一心智成熟之成年人，亦應為其所能
    預見及知悉，且案發當時被告進入店內並未喝酒，亦無酒味等情，業經證人甲○○於本院證述明確（見本院卷第三一頁），足見被告當時意識十分正常，對上開
    情節顯有預見及知悉之可能，然被告竟因與被害人衝突、爭執後，心生怒氣，即
    以未開封且包裝為玻璃材質之堅硬之酒瓶，連續敲擊被害人頭部九下，而觀其攻
    擊之手段，或以單手高舉酒瓶由上往下敲擊，或雙手持酒瓶高舉過頭由上往下敲
    擊，或弓步將酒瓶拉至身體之右後上方，再高舉過頭由上往下敲擊，且均攻擊被
    害人之頭部、臉部致命部位，所致被害人上開傷勢亦極為嚴重，顯有致命之可能
    。況案發當時被害人顯已酒醉等情，亦據證人楊雅芳、甲○○於原審證述屬實，
    被告倘若係意在「教訓」被害人，當時業已酒醉之被害人其自衛及反抗能力顯較
    一般人為弱，則被告徒手應即能達到傷害教訓之目的，甚或於被告以酒瓶擊中被
    害人後腦部位，且被害人亦因而受傷倒向地面時，即已達教訓之目的，乃被告竟
    仍未住手，而於被害人受傷後，繼續以酒瓶重擊被害人之頭部，用力甚猛，依此
    行兇之情節，應已足推斷被告之持酒瓶重擊被害人，確係出於預見其行為可能發
    生被害人死亡之結果時，有縱使生被害人死亡之結果，亦不違背其本意之意思，
    而有不確定殺人之故意。至於被告雖於行為後，旋即撥打緊急電話向臺中市警察
    局勤務中心求救，有前揭臺灣大哥大股份有限公司通聯紀錄在卷可稽；應係事後
    見被害人倒臥在地，昏迷不醒，血流不止，恐死亡之責任太重，而於大錯鑄成後
    ，始向臺中市警察局勤務中心求救，究不能僅以此事後求救之行為，即免其殺人
    未遂罪責。被告辯稱其並無致被害人於死之意思云云，被告之選任辯護人亦以被
    告之本意在教訓被害人，且事後即撥打緊急電話將被害人送醫，認被告無殺人之
    犯意云云，均不足採信。另上開店內櫃檯內雖另有水果刀，然案發當時被告基於
    怒氣尾隨被害人而出，並非出於預謀，在短暫時間內，被告隨手拿取酒瓶即可充
    當兇器，當無再至櫃檯拿取水果刀之必要，故被告雖未拿取較鋒利之水果刀當兇
    器而拿取酒瓶毆打被告，然尚不足認定被告並無殺人之故意，被告辯護人關於此
    部分之辯詞，亦不足採信。
  (六)又被告雖辯稱當時因被害人在店內有恐嚇並攻擊伊之行為，被告因很生氣，所以
    持酒瓶追打被害人云云。惟查：被告所辯被害人案發時向被告恐嚇稱「你相不相
    信，我現在就可以讓你死」、「讓你店開不成」等語，被害人雖曾出手毆打被告
    ，並遭被告擋掉等情，核與證人甲○○於原審及本院審理時所證、證人楊雅芳於
    原審所證相符，固非不可採信；然本院審之被害人當時酒醉至店內之上開吵鬧情
    節，尚不足該當致令被告起意殺人之義憤情節，被告辯護人辯稱被告係基於義憤
    而殺人云云，不足採信。況案發當時被害人已走出店外，牽其所騎之機車欲離開
    ，上開吵鬧行為均已過去，客觀上被告已無受任何侵害可言，被告亦無正當防衛
    必要，故被告自承因生氣乃持酒瓶追出敲擊被害人，顯係侵害已成過去之報復行
    為，是其前揭所辯，尚難為有利於被告事實之認定。
  (七)被害人因被告之持酒瓶重擊頭部，致受有頭部外傷併嚴重腦挫傷、急性創傷性顱
    內出血、枕骨粉碎性骨折、臉部挫傷合併額部撕裂傷等嚴重之傷害；經警緊急送
    醫後，於同日實施二次開顱手術後，始幸未發生死亡之結果，然已呈無意識狀態
    且須依賴呼吸器維生，亦有前揭林新醫院診斷證明書三件在卷可稽，且原審向該
    院函查被害人術後情形，經該院函覆被害人經精神科醫師分於九十一年十月七日
    、十月十一日、十月十四日三次鑑定結果，其意識仍未恢復，已達心神喪失之程
    度，且無恢復之可能，亦有該院九十一年十月二十五日林醫仁字第二九五號函一
    件附卷可查（見原審卷第四九、五○頁）；被告於著手於殺人犯罪行為之實施，
    雖被害人於經緊急送醫急救後，因醫治得宜而未發生死亡之結果，然係已著手於
    犯罪行為之實施，而不遂，自應負殺人未遂之責任。另被告持酒瓶毆打被害人，
    嗣因證人甲○○、楊雅芳制止叫其不要再打，被告始停止行為等情，業經被告於
    偵查中供述甚明（見偵查卷第六六頁），核與證人楊雅芳、甲○○於原審供述相
    符，故被告顯係因他人制止使停止殺人之行為，並非出於己意而中止，與刑法第
    二十七條之規定不符，被告辯護人辯稱被告行為符合刑法第二十七條規定云云，
    亦不足採信。
  (八)又被告雖於行為實施完畢後，即分於九十一年七月二十五日凌晨零時二分二十五
    秒、六分二十五秒、十分五十五秒，以其所有電話號碼○九三五─三九二四二三
    號行動電話撥打緊急電話至臺中市警察局勤務中心報案，向該局值勤人員稱有酒
    醉路倒之人，請該局派員處理等語，已如前述；惟按刑法第六十二條自首減輕其
    刑之規定，以對於未發覺之罪，自首而受裁判者為要件。所謂發覺，不以有偵查
    犯罪職權之機關或人員確知其人犯罪無誤為必要，祇須有確切之根據對其發生嫌
    疑時，即得謂為已發覺（最高法院九十年度台上字第四八九號判決參照）。查本
    件被告於案發後所撥打緊急電話之內容僅稱有人酒醉路倒，並未向向該管有偵查
    犯罪權限之公務員申告其犯罪等情，業經被告於偵查初訊時供述甚明（見偵查卷
    第五七頁），嗣經臺中市警察局第六分局人員將被害人送醫後調取臺中市西屯區
    何南里守望相助隊設於臺中市○○○○街監視錄影帶，發現被告為本件犯行後有
    在現場撥打行動電話，乃至臺中市警察局勤務中心調閱報案之通聯，查出報案人
    所使用之行動電話號碼為○九三五─三九二四二三號，經再調閱該○九三五─三
    九二四二三號行動電話之通聯紀錄，並比對其與證人甲○○所使用之○九五五─
    二一○二八八號行動電話之通話紀錄，而認被告嫌疑重大，始向檢察官聲請核發
    拘票，並於九十一年八月十五日將被告拘提到案，到案後被告始於警詢時坦承持
酒瓶敲擊被害人等事實，分有相關通聯紀錄、臺灣臺中地方法院檢察署檢察官拘
    票及被告警詢筆錄在卷可稽，是被告犯後所為，核與自首之要件不合，附以敘明
    。從而本件事證已經明確，被告犯行洵堪認定。
二、核被告所為，係犯刑法第二百七十一條第二項、第一項殺人未遂罪；被告已著手
    於殺人犯罪行為之實行，因被害人丁○○經緊急送醫，並實施二次開顱手術後，
    呈無意識狀態且須依賴呼吸器維生，未發生死亡之結果而不遂，為未遂犯，爰依
    刑法第二十六條前段規定減輕其刑。原審依刑法第二百七十一條第二項、第一項
    、第二十六條前段、第三十七條第二項之規定，並審酌被告與被害人素昧平生，
    僅因細故持酒瓶連續敲擊被害人，因致被害人受有頭部外傷併嚴重腦挫傷、急性
    創傷性顱內出血、枕骨粉碎性骨折、臉部挫傷合併額部撕裂傷等嚴重之傷害，經
    緊急送醫救治後，仍呈無意識狀態且需仰賴呼吸器維生，手段兇殘，幾無視他人
    生命之價值，其犯罪所生之損害甚鉅；然念及被告犯罪之動機係因被害人酒後與
    之發生衝突、爭執，因一時氣憤、衝動致為本件犯行，無犯罪前科之品行（有臺
    灣臺中地方法院檢察署刑案資料查註紀錄表及臺灣高等法院被告全國前案紀錄表
    各一件在卷可稽），且犯罪後已與被害人之妻即其法定監護人戊○○達成民事之
    和解，並已履行和解約定應給付之全部金額完畢，顯有因悔悟而力謀賠償被害人
    損害之行為，並坦承部分犯罪事實，稍有自省之意，其犯罪後態度尚非不佳等一
    切情狀，量處被告有期徒刑九年，另審酌被告所犯殺人未遂罪犯行，依其犯罪之
    性質有宣告褫奪公權之必要，爰併依刑法第三十七條第二項規定，諭知褫奪公權
    五年，並敘明扣案被告所持以為本件殺人未遂犯罪所用之朝日牌啤酒一瓶，並非
    被告所有，而係該「ＵＰ２Ｕ  ＰＵＢ」店所有之物，爰不為沒收之宣告等情，
    核其認事用法，均無違誤，量刑亦稱妥適，被告上訴仍執前揭辯詞否認有殺人之
    故意，為無理由，應予駁回。
三、據上論斷，應依刑事訴訟法第三百六十八條，判決如主文。
本案經檢察官丙○○到庭執行職務。
中      華      民      國    九十二    年      七      月      九      日
                                   臺灣高等法院臺中分院刑事第八庭
                                         審判長法  官  羅  得  村
                                               法  官  黃  文  進
                                        法  官  陳  毓  秀
右正本證明與原本無異。
如不服本判決應於收受送達後十日內向本院提出上訴書狀，其未敘述上訴之理由者並
得於提起上訴後十日內向本院補提理由書（均須按他造當事人之人數附繕本）。
                                               書記官  吳  宗  玲
中      華      民      國    九十二     年      七       月     九     日
附錄本案論罪科刑主要法條：
刑法第二百七十一條
殺人者，處死刑、無期徒刑或十年以上有期徒刑。
前項之未遂犯罰之。
                                                                        Ｆ


司法院資訊處製作；財團法人民間司法改革基金會備份。
